臺灣高等法院臺中分院刑事判決
111年度上訴字第106號
上  訴  人  臺灣臺中地方檢察署檢察官
上  訴  人  
即  被  告  高庭宇




選任辯護人  林麗芬律師（法扶律師）
上  訴  人  
即  被  告  翁仁毫



選任辯護人  林苡茹律師（法扶律師）
上列上訴人等因被告二人違反毒品危害防制條例案件，不服臺灣
臺中地方法院110年度訴字第453號中華民國110年11月10日第一
審判決（起訴案號：臺灣臺中地方檢察署109年度偵字第36111號
、110年度偵字第3879號、110年度偵字第3880號），提起上訴，
本院判決如下：
    主  文
上訴駁回。
    事  實
一、高庭宇（通訊軟體Messenger暱稱「吳宇」）、翁仁毫（通
    訊軟體Messenger暱稱「羽晨」）均知悉甲基安非他命係屬
    毒品危害防制條例第2條第2項第2款列管之第二級毒品，依
    法不得持有、販賣，竟意圖營利，分別為下列犯行：
 ㈠高庭宇基於販賣甲基安非他命以營利之犯意，以其所有如附表
   一編號1所示行動電話與購毒者楊茆苼聯繫後，於民國（以下
   同）109年11月9日凌晨1時30分許，在其臺中市○○區鎮○路0段
   ○○巷0號住處，將甲基安非他命1小包(約0.25公克)交付給依
   約前來之楊茆苼，並向楊茆苼收取新臺幣（以下同）1000元
   價金，而完成交易。
 ㈡翁仁毫基於販賣甲基安非他命以營利之犯意，於109年11月30
   日凌晨3時許，以其所有如附表一編號8所示行動電話，透過
   通訊軟體Messenger與高庭宇聯繫，約定由翁仁毫出售甲基安
   非他命給高庭宇，嗣高庭宇在109年11月30日凌晨3時許，前
   往臺中市○○區○○○道0段000巷00弄00號3樓B室翁仁毫租屋處，
   向翁仁毫拿取扣案如附表一編號4所示價值2000元甲基安非他
   命4包而完成交易，惟此次因高庭宇賒欠購毒價款，尚未給付
   約定價金2000元給翁仁毫。
 ㈢楊茆苼因另案販賣毒品案件遭警方查獲而供出其毒品來源，並
   表示願配合員警為誘捕偵查，楊茆苼遂依指示，先在109年11
   月30日上午11時許，以通訊軟體Messenger暱稱「金睸角」，
   撥打高庭宇與翁仁毫如附表一編號1、8所示行動電話，商議
   購買價值4000元甲基安非他命，翁仁毫及高庭宇二人即基於
   共同販賣甲基安非他命之犯意聯絡，先由翁仁毫將約1.7公克
   甲基安非他命1包交給高庭宇，再由高庭宇在109年11月30日
   下午2時25分許，攜帶該包毒品，前往臺中市○○區○○路000號
   楊茆苼住處進行交易，並向楊茆苼收取購毒價款3000元，楊
   茆苼亦自該包毒品內，分裝如附表一編號2所示甲基安非他命
   1包贈予高庭宇。俟高庭宇離去之際，旋遭員警表明身分查獲
   而未遂，當場扣得高庭宇所有如附表一編號1、2、7所示行動
   電話1支、甲基安非他命1包、現金3000元(現金已發還），及
   附表一編號3所示高庭宇交付之甲基安非他命1包；復經員警
   持臺灣臺中地方法院法官所核發搜索票到高庭宇位在臺中市○
   ○區鎮○路0段○○巷0號住處執行搜索，扣得如附表一編號4至6
   所示甲基安非他命4包、分裝袋1包及電子磅秤1臺；並經高庭
   宇帶同警方前往臺中市○○區○○○道0段000巷00弄00號3樓B室翁
   仁毫住處，當場逮捕另案通緝之翁仁毫，並扣得如附表一編
   號8至11所示行動電話1支(含SIM卡1張)、甲基安非他命4包、
   電子磅秤1臺、吸食器1組，而查獲本案。
二、案經臺中市政府警察局大甲分局報告臺灣臺中地方檢察署檢
    察官偵查起訴。
    理  由
壹、有罪部分
一、證據能力：　　
  ㈠按被告以外之人（包括證人、鑑定人、告訴人、被害人及共
    同被告等）於檢察事務官、司法警察官或司法警察調查中所
    為之陳述，與審判中不符時，其先前之陳述具有較可信之特
    別情況，且為證明犯罪事實存否所必要者，得為證據，刑事
    訴訟法第159 條之2定有明文。所謂「前後陳述不符」之要
    件，應就前後階段之陳述進行整體判斷，以決定其間是否具
    有實質性差異，惟無須針對全部陳述作比較，陳述之一部分
    有不符，亦屬之。而所謂「較可信之特別情況」之情形，亦
    應就前後陳述時之各種外部情況進行比較，以資決定何者外
    部情況具有可信性。楊茆苼於109年12月1日偵查中及110年1
  　1月20日原審審理中皆以證人身分具結為證，證述事實欄一
    之㈢向上訴人即被告（以下稱被告）高庭宇、翁仁毫如何購
    買甲基安非他命內容，均屬一致，並無出入，已屬明確，其
    餘在警詢中、偵查中未經具結之陳述內容，被告翁仁毫之選
    任辯護人已抗辯並不具有證據能力，本院審酌楊茆苼除在偵
    查及原審法院審理中已經具結後所為之證述內容之外之警詢
    與偵查中為經具結之陳述內容，並無具有「較可信之特別情
    況」，本院亦認不具有證據能力。
  ㈡警察行使職權，不得以引誘、教唆人民犯罪或其他違法之手
    段為之，警察職權行使法第3條第3項定有明文。如行為人已
    有犯罪行為之事前傾向，亦即其原有犯罪之意圖及想法，教
    唆者僅係利用其機會始加以逮捕而已，行為人之犯罪決意並
    非其所誘發，此即一般警察機關所指之誘捕偵查或稱「釣魚
    」辦案之方式，因其僅係利用其機會，並非違法誘發他人犯
    罪始予以逮捕，其因而取得之供述證據、查扣之物品等，應
    均具有證據能力。被告翁仁毫之選任辯護人抗辯有關於楊茆
    苼購毒未遂部分，被告翁仁毫原並無販賣毒品犯意，被告高
    庭宇於警詢中並陳稱被告翁仁毫不想與楊茆苼打交道，所以
    楊茆苼才打電話給我等語，顯然被告翁仁毫並無販賣毒品給
    楊茆苼犯意等語。然查，楊茆苼在109年12月1日偵查中具結
    證稱：我昨天上午先打電話給高庭宇及翁仁毫聯繫，但他們
    二人都沒接，後來他人都有回撥，高庭宇先回撥給我，就直
    接問我要拿多少的東西，我跟他說要拿3000元的東西，重量
    是1.7公克，後來我有說到還錢的事情，他就給「冰箱」也
    就是翁仁毫，高庭宇跟翁仁毫說我要還錢的事情，高庭宇再
    回撥給我，問我要拿多少東西，多少錢，我原本說要還他30
    00元，在另外買3000元，就是一共要給我6000元，最後高庭
    宇說翁仁毫要我先匯一半的錢給翁仁毫，我就依他們的指示
    匯了3000元到翁仁毫指定帳戶，講好後高庭宇就先去找翁仁
    毫，再來我家跟我交易等語（偵一卷的235至236頁）。而此
    與被告翁仁毫在警詢中供稱：我11時47分前接到楊茆苼來電
    ，這通電話我沒有接到，後來在11時47分我回撥給楊茆苼，
    楊茆苼跟我達成以4000元價格販售1.7公克重的甲基安非他
    命協議，另外楊茆苼欠我2000元，後來我要求要先給我一部
    分購毒現金3000元，楊茆苼提議用匯款先支付3000元前金，
    我向朋友借郵局帳號000-0000000-0000000號，後來楊茆苼
    就匯款過來，我拿1.7公克甲基安非他命給高庭宇叫他去送
    毒品等語（偵一卷的65頁）；意即楊茆苼撥打電話給被告翁
    仁毫要購買毒品甲基安非他命時，被告翁仁毫並非毫無販賣
    毒品甲基安非他命之犯意，僅在要求楊茆苼要先清償先前欠
    款，又佐以被告翁仁毫在此之前已有販賣毒品甲基安非他命
    給被告高庭宇情事，且被告翁仁毫就此部分自警詢、偵查、
    法院審理中皆為自白認罪（詳後述），是被告翁仁毫之選任
    辯護人上開抗辯內容自無可採對被告翁仁毫作有利認定。　
  ㈢本判決下列引用之言詞及書面陳述等各項證據資料，關於被
    告以外之人於審判外陳述之傳聞供述證據，除上開㈠、㈡所述
    之外，檢察官、被告高庭宇、翁仁毫二人、及被告高庭宇、
    翁仁毫二人之選任辯護人在審判程序中並未爭執其證據能力
    ，或知有傳聞證據情形而未在言詞辯論終結前聲明異議（本
    院卷第163至188頁），本院審酌該等證據作成時情況，並無
    取證瑕疵或其他違法不當情事，且與待證事實具有關聯性，
    應具有證據能力。
  ㈣其餘認定本案犯罪事實之非供述證據，經查並無違反法定程
    序取得之情，依刑事訴訟法第158條之4規定反面解釋，具有
    證據能力。
二、實體理由： 
  ㈠犯罪事實一之㈠：
  ⒈犯罪事實一之㈠部分，已據被告高庭宇在偵查、原審法院審理
    、及本院審理中坦承不諱（偵一卷第245至246頁；原審卷一
    第50、119頁、原審卷二第269、279頁；本院卷第163至188
    頁），並經證人楊茆苼在偵查、原審法院審理中具結證述明
    確（偵一卷第211、235至237頁；原審卷二第218至256頁）
    ，並有臺中市政府警察局大甲分局職務報告書（偵一卷第49
    至51頁）、臺中市政府警察局大甲分局搜索扣押筆錄、扣押
    物品目錄表、扣押物品清單（偵一卷第151至157、159至165
    、169至175頁；偵三卷第233頁、263頁；原審卷一第105頁
    ）、109年聲搜字1761第號搜索票影本（偵一卷第167頁）、
    被告高庭宇109年11月8日與楊茆苼之Messenger對話訊息內
    容翻拍擷圖4張（偵一卷第189至192頁）、指認犯罪嫌疑人
    紀錄表（他卷第17至31頁）、扣案物品照片（偵三卷第271
    至273頁）在卷可參，足認被告高庭宇此部分自白認罪供述
    核與此部分客觀事實相符，堪以採認。
　2.按販賣毒品之所謂販賣行為，係行為人基於營利之目的，而
    販入或賣出毒品而言。販賣毒品者，其主觀上須有營利之意
    圖，且客觀上有販賣之行為，即足構成，至於實際上是否已
    經獲利，則非所問。而販賣毒品既係違法行為，非可公然為
    之，亦無公定價格，係可任意分裝增減份量，且每次買賣之
    價格、數量，亦隨時依雙方之關係深淺、資力、需求量、對
    行情之認知、來源是否充裕、查緝是否嚴緊、購買者被查獲
    時供述購買對象之可能風險之評估等因素，而異其標準，機
    動調整，非可一概論之。查被告高庭宇在原審法院審理中供
　　陳：本次販賣甲基安非他命給楊茆苼扣除成本可獲利500元
    等語（原審一卷第51頁），足見被告高庭宇在主觀上確實有
    獲取不法利益之營利意圖甚明。此部分事證明確，被告高庭
    宇上開犯行，堪為認定，應依法論科。
  ㈡犯罪事實一之㈡：
  1.被告翁仁毫坦承有在犯罪事實一之㈡所示時間、地點，與高
    庭宇碰面，並同意被告高庭宇取走如附表一編號4所示甲基
    安非他命，但否認有何販賣甲基安非他命犯行，辯稱：案發
    當日凌晨，我是與高庭宇一起在租屋處施用甲基安非他命，
    我睡著後高庭宇將桌上的甲基安非他命拿走，我算是有同意
    ，因為我們本來就會互相施用彼此的甲基安非他命，高庭宇
    沒有給我錢，如附表一編號4所示4包甲基安非他命也不是我
    分裝的，我不是販賣等語；其選任辯護人則為被告翁仁毫辯
    護稱：翁仁毫與高庭宇為多年舊識，高庭宇每次到翁仁毫家
    中，翁仁毫都會提供甲基安非他命給高庭宇吸食並帶走，未
    曾向高庭宇收取價金，且其二人對話紀錄內容，並未提及買
    賣甲基安非他命重量與價格，足見翁仁毫主觀上無販賣營利
    犯意，應論以轉讓甲基安非他命罪等語。
  2.經查：
  ⑴被告高庭宇有在109年11月30日凌晨3時許，在被告翁仁毫臺
    中市○○區○○○道0段000巷00弄00號3樓B室租屋處內，取走如
    附表一編號4所示甲基安非他命4包等情，業據高庭宇分別在
    偵查及原審法院審理中證述綦詳（偵一卷第246頁；原審卷
    一第50、262頁）。並有臺中市政府警察局大甲分局搜索扣
    押筆錄、扣押物品目錄表（偵一卷第169至175頁）、扣案物
    品照片（偵三卷第249至253頁）、衛生福利部草屯療養院11
    0年1月4日草療鑑字第0000000000號鑑驗書（偵一卷第305頁
    ）在卷可稽，暨如附表一編號4所示毒品甲基安非他命4包扣
    案足證，且為被告翁仁毫供認在卷（原審卷一第135頁；本
    院卷第181至182頁），堪先認定。
  ⑵高庭宇在偵查中具結證稱：我於109年11月30日凌晨3時許，
    透過通訊軟體Messenger與翁仁毫聯繫，向他表示要購買毒
    品，當下沒有說要買多少，我到翁仁毫租屋處才談到價錢，
    翁仁毫睡著前有先把重量弄好，依我們之前的交易模式，我
    就知道要給他2000元，所以翁仁毫睡著後我就直接將甲基安
    非他命帶走，錢還沒有拿給他等語（偵一卷第246頁）；在
    原審法院審理中具結證稱：109年11月30日晚間，我以通訊
    軟體Messenger聯繫翁仁毫洽詢購買甲基安非他命，並順便
    將之前積欠的購毒款項1500元拿給他，因此當天晚上，我先
    騎機車到沙鹿區的「海德堡汽車旅館」附近載翁仁毫回到他
    的租屋處，到租屋處前，翁仁毫已經有將重量先分好，依我
    們先前的交易模式，1小包大約500元。當天我們有一起施用
    甲基安非他命，之後翁仁毫睡著了，我就將剩下的甲基安非
    他命帶走，扣案如附表一編號4所示的甲基安非他命4包就是
    我當天向翁仁毫購買的，但這4包的錢我還沒給翁仁毫等語
    （原審法院卷二第261至270頁），高庭宇在偵查及原審法審
    理中證述伊在109年11月30日凌晨3時許與被告翁仁毫聯繫洽
    購甲基安非他命、騎乘機車搭載被告翁仁毫返家、二人在被
    告翁仁毫租屋處內一同吸食甲基安非他命、被告翁仁毫睡著
    後將甲基安非他命4小包取走、賒欠該次購毒價金2000元等
    重要基本事實，為完整始末證述，前後證述內容一致相符，
    無明顯矛盾或違背常理瑕疵可指；衡以案發當日凌晨被告高
    庭宇、翁仁毫二人同在上址施用甲基安非他命，被告翁仁毫
    在偵查及原審法院審理中供稱：高庭宇本來就會自行拿我的
    甲基安非他命施用，我們也會互相施用對方的毒品等語（偵
    一卷第257、121頁），足見被告翁仁毫與高庭宇間交情匪淺
    ，無仇恨怨隙，且具有相當程度信賴關係，堪認高庭宇實無
    設詞誣陷被告翁仁毫之動機，復經具結擔保其證言之可信性
    ，是高庭宇前開證述，自是親身經歷事項，具相當可信性。
　⑶再查，觀諸被告高庭宇在110年11月30日凌晨3時許，以通訊
    軟體Messenger暱稱「吳宇」與暱稱「羽晨」即被告翁仁毫
    之對話內容所示：
 　「高庭宇：你們缺錢喔？？
　　翁仁毫：嗯。
　  高庭宇：我不是還要回你們兩千。
            我身上目前一千七 我先回一千五 提早補貨看你們
　          你們要不要 我是還有只是早晚都會補。
　          不然就是等我出完在（按：應為「再」之誤）給你
　          們了。
　　　      我是都可以。
  　翁仁毫：隨意 現在能出門嗎？
　  高庭宇：能。　　　 
　  翁仁毫：還是等等看你。
　  高庭宇：都可以。
　  翁仁毫：我在「海德堡」旁邊「全家」。
　  高庭宇：在那幹嘛 你怎麼會在那裡？
　  翁仁毫：過來見面再說 順便載我回家。」
　　此有其二人對話訊息內容擷圖存卷可證（偵一卷第177至180
    頁），與高庭宇上開證稱關於本次販賣毒品甲基安非他命先
    後情節一致。再參考對話內容中高庭宇稱「我不是還要回你
    們兩千」、「先回一千五」、「提早補貨看你們要不要」，
    高庭宇詢問被告翁仁毫是否缺錢時？被告翁仁毫回稱「嗯」
    （即確實無誤之意）等語，並與高庭宇在原審法院審理中證
    稱尚有積欠被告翁仁毫購毒價款，依照交易慣例，再度補貨
    毒品時，需先清償部分積欠價金等語（原審卷一第267至268
    頁），參核相符，上開對話內容適足佐證高庭宇證稱是時二
    人見面有為甲基安非他命交易等語，應屬屬實。
  ⑷再者，被告翁仁毫在本院審理中供稱：「當天高庭宇確實有
    來，並拿走4包甲基安非他命」、「高庭宇確實有傳那些訊
    息」、「在警詢中曾經陳述有賣4包甲基安非他命給高庭宇
    ，就是說他（指高庭宇）認為是賣甲基安非他命就是賣」、
    「高庭宇有到「海德堡汽車旅館」旁邊「全家」載我，當時
    我的意識是清楚的」等語。顯然被告翁仁毫該時意識清楚，
    對於高庭宇取走4包甲基安非他命均屬知情，再佐以上開通
    訊監察譯文內容，高庭宇已向被告翁仁毫陳述要購買甲基安
    非他命，且可以先清償欠款1500元，被告翁仁毫即答稱：「
    隨意」（即同意，都可以等語）。
　⑸被告翁仁毫之選任辯護人雖以上開對話內容並未提及毒品交
    易重量與金額等語置辯。惟查，高庭宇與被告翁仁毫上揭對
    話內容固然未明確商議該次毒品交易數量與金額，然高庭宇
    已向被告翁仁毫明確表示要先行「補貨」，縱使該日「未補
    貨」，事後也要「補貨」，被告翁仁豪回稱「嗯」（即同意
    之意）；並再參酌被告翁仁毫與高庭宇二人所一致供認、證
    稱高庭宇該時確有在被告翁仁毫居所取走被告翁仁毫所有甲
    基安非他命4包乙情，極其顯然上開高庭宇與被告翁仁毫通
    信監察譯文中所稱「補貨」即為高庭宇向被告翁仁毫購買甲
    基安非他命之意，如是無償提供甲基安非他命給高庭宇施用
    又何有「補貨」之可言，當無疑義。再審酌我國對於販賣毒
    品犯罪行為科以高度刑責，買賣雙方以通訊軟體相互聯絡時
    ，僅約定見面時間、地點，略述交易暗語或彼此已有默契之
    含混語意而為溝通，實際見面後再洽談交易細節，以免暴露
    犯罪跡證，並不違事理常情或經驗法則，觀諸高庭宇與被告
    翁仁毫上開對談內容中，高庭宇表示「提早補貨看你們要不
    要」、「我是還有只是早晚都會補」、「我先回一千五」等
    語，細繹語意情節與字面文義，顯然意指以有償對價方式，
    再度向被告翁仁毫拿取甲基安非他命，並未見有何徵求免費
    施用毒品之意，是被告翁仁毫之選任辯護人此之所辯，自難
    採以對被告翁仁毫作有利之認定。
　⑹被告翁仁毫另辯稱：高庭宇本來就有欠我修機車的錢，我們
    本來就會互相施用對方的甲基安非他命等語。惟果確如被告
    翁仁毫所辯是無償提供甲基安非他命給高庭宇施用，高庭宇
    自無必要在對話中，特意就「補貨」時所應「回」的金額告
    知被告翁仁毫；再由上揭對話內容可知，被告翁仁毫經濟狀
    況並非寬裕，然該時高庭宇取走如附表一編號4所示甲基安
    非他命4包，經員警扣案時初步量測，總重量共計為1.8公克
    ，此有臺中市政府警察局大甲分局扣押物品目錄表在卷可查
    （偵一卷第173頁），而甲基安非他命價格昂貴，取得不易
    ，殊難想像被告翁仁毫會將該等數量非微甲基安非他命，全
    數無償提供給高庭宇。況且，被告翁仁毫在偵查中已經供承
    ：我當時是拿1包出來，一開始我跟高庭宇一起吸食，剩下
    的我打算賣他等語（偵一卷第256頁）。綜合上開情節，被
    告翁仁毫顯是將上開甲基安非他命4包販賣給高庭宇，是被
    告翁仁毫上開辯解，並非實在，難以採信。
　⒊綜上所述，被告翁仁毫及其選任辯護人上開所辯，均不足以
    採信。被告翁仁毫此部分犯行，事證明確，堪以認定，應依
    法論科。
 ㈢犯罪事實一之㈢：
 1.犯罪事實一之㈢犯行，業據被告高庭宇、翁仁毫分別在警詢、
   偵查、原審法院審理中、及本院審理中供承不諱（偵一卷第6
   5、142至143、255至258、244至247頁；原審卷一第120頁、
   原審卷二第269頁；本院卷第163至188頁），並經被告高庭宇
   、翁仁毫分別在偵查中結證在卷（偵一卷第247、258頁），
   核與楊茆苼在偵查、原審法院審理中證述大致相符（偵一卷
   第235至236頁；原審卷㈡第218至256頁），並有109年11月30
   日通訊監察譯文（偵一卷第53至58頁）、臺中市政府警察局
   大甲分局搜索扣押筆錄、扣押物品目錄表（偵一卷第75至81
   、151至157、159至165、169至175頁；偵三卷第233、263頁
   ）、被告翁仁毫109年11月30日與楊茆苼之Messenger對話訊
   息內容擷圖15張（偵一卷第89至103頁）、被告高庭宇、翁仁
   毫109年11月30日Messenger對話訊息內容擷圖（偵一卷第105
   至120、177至188頁）、網路匯款交易結果畫面翻拍照片1張
   （偵一卷第121頁）、原審法院109年聲搜字1761第號搜索票
   影本（偵一卷第167頁）、楊茆苼109年11月30日與被告翁仁
   毫、高庭宇對話訊息內容擷圖（偵一卷第213至229頁）、扣
   案現金影本4張（偵一卷第231頁）、指認犯罪嫌疑人紀錄表
   （他卷第17至31頁）、扣案甲基安非他命及扣案物品照片（
   偵三卷第245至261、271至273頁）、扣押物品清單（原審卷
   一第105、109頁）附卷可證，足認被告高庭宇、翁仁毫此部
   分自白認罪供述，與此部分客觀事實相符，堪以採認。
 ⒉按販賣毒品之所謂販賣行為，須行為人主觀上有營利意圖，且
   客觀上有販入或賣出毒品行為，即足構成，至於實際上是否
   已經獲利，則非所問；必也始終無營利之意思，而以原價或
   低於原價有償讓與他人，方難謂為販賣行為，而僅得以轉讓
   罪論處（最高法院93年度台上字第1651號判決要旨參照）。
   又販賣毒品本無一定價格，各次買賣之價格，當亦各有差異
   ，隨供需雙方之資力、關係之深淺、需求之數量、貨源之充
   裕與否、販賣者對於資金之需求如何即殷切與否，以及政府
   查緝之態度，進而為各種不同之風險評估，而為機動性之調
   整，是其價格標準，自非一成不變，且販賣者從各種「價差
   」或「量差」或係「純度」謀取利潤方式，或有差異，然其
   所圖利益之非法販賣行為目的，則屬相同，並無二致。被告
   所為各次販賣毒品犯行，雖因並未當場查獲販毒事實，且時
   隔日久，而無從查知販賣毒品確實數量，惟毒品危害防制條
   例所處罰之「販賣」毒品罪，所著重者為在主觀上有藉以牟
   利之惡性，及對毒品之擴散具有較有償或無償轉讓行為更嚴
   重之危害性，被告「營利」之意圖係從客觀之社會環境、情
   況及證人、物證等資料，依據證據法則綜合研判認定；且毒
   品均量微價高，依一般社會通念以觀，販賣行為在通常情形
   下均係以牟利為其主要誘因及目的。經查，被告翁仁毫在原
   審法院審理中供承：我本次販賣4000元毒品給楊茆苼約可獲
   利1000元等語（原審卷二第278頁）；被告高庭宇則供承：若
   本次交易成功我可獲得免費施用甲基安非他命利益等語（原
   審卷一第51頁），已足認被告高庭宇、翁仁毫二人販售甲基
   安非他命給楊茆苼乃為賺取差價，或以量差作為販賣毒品獲
   利方式，皆具有營利意圖無疑。
 3.⑴又刑事偵查技術上所謂之「釣魚」或「誘捕偵查」，係指對
   於原已犯罪或具有犯罪故意之人，以設計引誘之方式，迎合
   其要求，使其暴露犯罪事證，再加以逮捕或偵辦者而言。此
   種情形，因毒品買者為協助警察辦案佯稱購買，而將販賣者
   誘出以求人贓俱獲，因其無實際買受之真意，且在警察監視
   之下伺機逮捕，事實上亦不能真正完成買賣，則該次行為，
   僅能論以販賣毒品未遂罪（最高法院85年第4次刑庭會議決議
   、100年度台上字第4498號判決、103年度台上字第869號判決
   意旨參照）。經查，楊茆苼配合警方實施誘捕偵查，依指示
   與被告高庭宇、翁仁毫聯繫，約定交易甲基安非他命時間、
   地點及金額後，由被告翁仁毫將交易甲基安非他命交給被告
   高庭宇，再由被告高庭宇前往指定交易地點出面進行交易，
   堪認其二人主觀上具有販賣甲基安非他命犯意聯絡，且被告
   高庭宇與楊茆苼碰面交付約定之甲基安非他命，收取價金，
   旋遭警當場查獲，足見被告高庭宇、翁仁毫確已著手於犯罪
   行為之實行，惟因上開交易行為係在員警掌控監督下進行，
   楊茆苼或在場員警並無實際買受真意，事實上不能完成買賣
   ，應論以販賣甲基安非他命未遂。
 ⑵至於被告翁仁毫之選任辯護人在本院審理中所抗辯被告翁仁毫
   本無販賣毒品甲基安非他命之犯意，乃因承辦警員誘捕而因
   發被告翁仁毫販賣毒品甲基安非他命犯意，被告翁仁毫此部
   分自不應構成犯罪等語。然楊茆苼在109年12月1日偵查中具
   結證稱：我昨天上午先打電話給高庭宇及翁仁毫聯繫，探它
   們二人都沒接，後來他二人都有回撥，高庭宇先回撥給我，
   就直接問我要拿多少的東西，我跟他說要拿3000元的東西，
   重量是1.7公克，後來有說到還錢的事情，他就打給「冰箱」
   也就是翁仁毫，高庭宇跟翁仁毫說我要還錢的事情，高庭宇
   自回撥給我，問我要拿多少東西，多少錢，我原本說要還他3
   000元，再另外買3000元，就是一共要給6000元，最後高庭宇
   說翁仁毫要我先匯一半的錢給翁仁毫，我就依他們的指示匯
   了3000元到翁仁毫指定帳戶，再來我家跟我交易（偵一卷的2
   35至236頁）。此與被告翁仁毫在警詢中供稱：我11時47分前
   街到楊茆苼來電，這通電話我沒有接到，後來再11時47分我
   回撥給楊茆苼，楊茆苼跟我達成以4000元價格販售1.7公克重
   的甲基安非他命協議，另外楊茆苼欠我2000元，後來我要求
   要先給我一部分購毒現金3000元，楊茆苼提議用匯款先支付3
   000元前金，我向朋友借郵局000-0000000-0000000號，後來
   楊茆苼就匯款過來，我拿1.7公克甲基安非他命給高庭宇就他
   去送毒品（偵一卷第65頁），意即楊茆苼撥打電話給被告翁
   仁毫要購買甲基安非他命時，被告翁仁毫並非毫無販賣毒品
   甲基安非他命之意，僅再要求楊茆苼要先清償先前欠款；且
   被告翁仁毫在此之前已有販賣甲基安非他命給高庭宇，此如
   上開犯罪事實一之㈡理由所述，被告翁仁毫就此部分犯行歷在
   警詢、偵查、法院審理中皆為自白認罪，被告翁仁毫之選任
   辯護人上開抗辯內容，尚無從採對被告翁仁毫作有利之認定
   。
 ㈣綜上所述，本案事證已臻明確，被告高庭宇、翁仁毫二人犯  
   行堪為認定，應依法論科。
三㈠按甲基安非他命依成癮性、濫用性及對社會危害性之程度   
  度，列為毒品危害防制條例第2條第2項第2款所定第二級毒   
  品，禁止非法持有、販賣。是被告高庭宇就犯罪事實一之㈠   
  所為、被告翁仁毫就犯罪事實一之㈡所為，均是犯毒品危害   
  防制條例第4條第2項之販賣第二級毒品罪；被告高庭宇、翁  
   仁毫二人就犯罪事實一之㈢所為，是犯毒品危害防制條例第  
   4條第6項、第2項之販賣第二級毒品未遂罪。
  ㈡被告高庭宇、翁仁毫二人就犯罪事實一之㈢所示犯行，彼此間
    互有犯意聯絡，行為分擔，為共同正犯。
  ㈢被告高庭宇就犯罪事實一之㈠、一之㈢所示二罪，被告翁仁毫
    就犯罪事實一之㈡、一之㈢所示二罪，犯意各別，行為互異，
    各應予分論併罰。被告高庭宇之選任辯護人所稱被告高庭宇
    所販上開二罪為接續行為，應論以一罪等語；然被告高庭宇
    所犯上開二罪，在犯罪時點上明顯可分，所販賣甲基安非他
    命之標的物價格、數量有異，明顯屬於二行為態樣，被告高
    庭宇之選任辯護人上開辯護內容，尚無可採對被告高庭宇作
    有利之認定。
四、刑之加重、減輕：
  ㈠被告翁仁毫前曾在107年間，因施用毒品案件，經臺灣臺中地
    方法院以107年度易字第3852號判決有期徒刑三月確定，並
    在108年8月13日徒刑執行完畢出監等情，有臺灣高等法院被
    告前案紀錄表1份附卷足憑，被告翁仁毫在受上開有期徒刑
    之執行完畢後，五年之內，故意再犯本件有期徒刑以上之罪
    ，為累犯；審酌被告翁仁毫前因施用毒品案件入監服刑，當
    深知毒品危害人體身心健康甚鉅，且持有、販賣甲基安非他
    命之行為乃法令嚴厲明禁，竟仍漠視法紀，再犯本件販賣第
    二級毒品（未遂）罪，二案間罪質、犯罪情節高度重疊，且
    販賣甲基安非他命犯行助長流毒遺害，對社會侵害性更益嚴
    重，足見前案徒刑執行成效顯然不彰，被告翁仁毫主觀上可
    見其具特別惡性，有刑罰反應力薄弱情形，衡以加重其法定
    最低度刑，尚不至於使「行為人所受的刑罰」超過「其所應
    負擔罪責」，故依司法院大法官會議釋字第775號解釋意旨
    ，認本案除法定本刑無期徒刑部分依法不得加重外，其餘就
    被告翁仁毫上開所犯二罪，分別依刑法第47條第1項規定，
    加重其刑。
  ㈡按毒品危害防制條例第17條第1項規定「犯第四條至第八條、
    第十條或第十一條之罪，供出毒品來源，因而查獲其他正犯
    或共犯者，減輕或免除其刑。」所稱「供出毒品來源，因而
    查獲其他正犯或共犯」，係指被告提供其毒品來源之具體事
    證，使有偵查（或調查）犯罪職權之機關或公務員知悉而據
    以開始偵查（或調查），並因此查獲其他正犯或共犯而言，
    亦即兼備「供出毒品來源」與「因而查獲其他正犯或共犯」
    兩項要件（最高法院105年度台上字第1912號判決參照）。
　　經查：
  ⒈被告高庭宇遭查獲後，供出其毒品來源為被告翁仁毫，並偕
    同員警到被告翁仁毫住處而查獲被告翁仁毫共同為犯罪事實
    一之㈢所示販賣第二級毒品未遂犯行等情，有臺中市政府警
    察局大甲分局109年11月30日職務報告書（偵一卷第49至51
    頁）在卷可查，足認被告高庭宇犯上開二罪，已供出來源因
    而破獲其他正犯，就其所犯罪事實一之㈠、一之㈢所示二罪，
    各應依毒品危害防制條例第17條第1項規定，減輕其刑。
　⒉被告翁仁毫供稱其毒品來源為「黃梓揚」、「廖國坤」，員
    警依被告翁仁毫供述因而查獲黃梓揚，並移送臺中地檢署偵
    辦，嗣黃梓揚經臺中地檢署檢察官提起公訴等情，有臺中市
    政府警察局大甲分局110年4月12日中市警甲分偵字第110000
    8811號函（原審卷一第161頁）、臺中地檢署110年度偵字第
    11501號起訴書（原審卷二第205至207頁）附卷可稽，佐以
    被告翁仁毫在原審法院審理中供稱：我向黃梓揚、廖國坤購
    買的毒品都會混在一起，無法明確區隔等語（原審卷二第27
    7至278頁），足認本案確有因被告翁仁毫供出毒品來源而查
    獲情事，就被告翁仁毫所犯犯罪事實一之㈡、一之㈢所示二次
    罪，各應依毒品危害防制條例第17條第1項規定，減輕其刑
    。
  3.被告高庭宇、翁仁毫就其各自所犯犯罪事實一之㈠、一之㈢所
    示販賣第二級毒品犯行，分別偵查中及法院審理中坦承犯罪
    ，已如前述，各應依毒品危害防制條例第17條第2項規定，
    減輕其刑。
  4.被告高庭宇、翁仁毫二人就犯罪事實一之㈢所示犯行，已著
    手於販賣第二級毒品犯行實行而不遂，為未遂犯，應依刑法
    第25條第2項規定，按既遂犯之刑減輕之。另被告高庭宇就
    犯罪事實一之㈠、一之㈢所示犯行，符合數減輕事由，各應依
    法遞減之。被告翁仁毫就犯罪事實一之㈡、一之㈢所示犯行，
    有上開加重及減輕事由，各依法予先加重後再減輕、或遞減
    其刑。
  5.末按刑法第59條規定犯罪之情狀顯可憫恕，認科以最低度刑
    仍嫌過重者，得酌量減輕其刑，此雖為法院依法得行使裁量
    之事項，然非漫無限制，必須犯罪另有特殊之原因、環境、
    情狀，在客觀上足以引起一般之同情而顯可憫恕，認為即予
    宣告法定最低度之刑，猶嫌過重者，始有其適用。是以，為
    此項裁量減輕其刑時，必須就被告全部犯罪情狀予以審酌，
    在客觀上是否有足以引起一般之同情而顯可憫恕之情形，始
    謂適法。衡酌被告高庭宇、翁仁毫二人時值青壯，四肢健全
    ，不思正當營生，明知毒品危害人體至深，且施用者猶有為
    獲毒品而另犯刑案之可能，造成社會治安之潛在危害，販賣
    毒品更為法所嚴厲禁止，卻為貪圖一己私利率爾出售第二級
    毒品甲基安非他命數次，漫延流毒遺害，對社會秩序危害非
    輕，實無足以引起一般同情之客觀情狀，而有情堪憫恕之情
    事，況被告二人上揭犯行，各得依毒品危害防制條例第17條
    第1項、第2項（修正前）、刑法第25條第2項等規定遞減其
    刑，可量處之最低度刑已大幅降低，尚無情輕法重之憾，故
    本件自無適用刑法第59條規定酌減其刑之餘地，被告二人之
    選任辯護人請求依刑法第59條減輕其刑，尚無可採，併予說
    明。
貳、無罪部分　
一、公訴意旨另略以：翁仁毫基於販賣甲基安非他命以營利之犯
    意，於109年9月26日下午5時58分許，在臺中市○○區○○路000
    號沙鹿「○○郵局」，販賣甲基安非他命1小包(約1.7公克)給
    楊茆苼，並向楊茆苼收取交易金額4000元，因認翁仁毫此部
    分另犯毒品危害防制條例第4條第2項販賣第二級毒品罪嫌等
    語。
二、按犯罪事實應依證據認定之，無證據不得認定犯罪事實；又
    不能證明被告犯罪者，應諭知無罪之判決，刑事訴訟法第15
    4條第2項、第301條第1項分別定有明文。次按認定不利於被
    告之事實，須依積極證據，苟積極證據不足為不利被告之認
    定時，即應為有利於被告之認定，更不必有何有利之證據。
    又認定犯罪事實所憑之證據，雖不以直接證據為限，間接證
    據亦包括在內；然而無論直接或間接證據，其為訴訟上之證
    明，須於通常一般之人均不致有所懷疑，而得確信其為真實
    之程度者，始得據為有罪之認定，倘其證明尚未達到此一程
    度，而有合理之懷疑存在時，即無從為有罪之認定。又依毒
    品危害防制條例第17條第1項規定，犯該條例第4條至第8條
    、第10條或第11條之罪，供出毒品來源，因而查獲其他正犯
    或共犯者，減輕或免除其刑。購買毒品之人如供出毒品之來
    源，有可能因而獲邀減輕或免除其刑之寬典，是販賣、轉讓
    、施用或持有毒品者所為毒品來源之證言，係有利於己之陳
    述，其憑信性於通常一般人已有所懷疑，故其陳述須無瑕疵
    可指外，為擔保持有或施用毒品者所稱其所買受毒品指證之
    真實性，尤應有足以令人確信其陳述為真實之補強證據，始
    能資為論罪之依據。而所謂補強證據，係指購毒者之指證外
    ，其他足以證明其關於毒品交易供述真實性之別一證據而言
    ，必須與毒品交易之供述具有相當程度之關聯性，足使一般
    人對其供述無合理之懷疑存在，而得確信其為真實者，始足
    當之。因而，事實審法院必須調查其他證據以為補強，使其
    證明力達於一般人均不致有所懷疑而得確信其為真實之程度
    ，始得據為對他人不利之認定。
三、公訴意旨認翁仁毫有犯此部分販賣甲基安非他命罪嫌，無非
    係以翁仁毫於警詢及偵查中之供述、楊茆苼之證述、通訊軟
    體Messenger對話訊息內容等，為其主要論據。
四、訊據翁仁毫堅詞否認有於109年9月26日下午5時58分許，在
    臺中市○○區○○路000號沙鹿「○○郵局」，販賣甲基安非他命
    給楊茆苼犯行，辯稱：當日楊茆苼聯繫我時，我正在機車行
    修理機車，修理完畢後約下午5時許，那個時間我都固定要
    載送女朋友下班，109年9月26日下午5、6時許，我並未與楊
    茆苼在「○○郵局」碰面，當天我是受楊茆苼的請託，幫忙找
    藥頭，再請藥頭去他住處交易毒品，我沒有販賣甲基安非他
    命給楊茆苼等語。其選任辯護人為翁仁毫辯護主張：依翁仁
    毫與楊茆苼當日的通訊對話內容，並無論及甲基安非他命交
    易文字或相關紀錄，無法證明雙方有於上開時地為甲基安非
    他命交易；再者，楊茆苼就此次交易金額、重量、地點，前
    後所述不僅矛盾，且與常理不合；又109年9月26日下午5、6
    時許間，翁仁毫均需搭載女友陳麗玲下班，其確實未在上揭
    時地與楊茆苼為甲基安非他命交易等語。
五、本院之判斷：
  ㈠楊茆苼固曾指證翁仁毫有於109年9月26日下午5時58分許，在
    中市○○區○○路000號沙鹿「○○郵局」，向翁仁毫購買甲基安
    非他命（偵一卷第211、236頁；原審卷二第221、222頁），
    然揆諸前揭說明，尚應有其他證據補強其證述。而查，在偵
    查中結稱：109年9月26日下午5時36分許，我有向翁仁毫購
    買約1.75公克的甲基安非他命，購買金額是4000元等語（偵
    一卷第236頁）；在原審法審理中，針對更異購毒金額原因
    證稱：「（問：為什麼一開始是講5000元？）因為我有1000
    元是掉了。」、（問：是否有在偵查或是警詢的時候提過這
    件事情？）有。」、「（問：你的意思是說你在偵查時講的
    是真的，關於在警詢時有1000元是掉了，所以你就把1000元
    加在這個裡面？）對。」等語（原審卷二第225頁），惟其
    偵查中陳稱遺失1000元一事，乃係發生於110年11月30日配
    合員警為誘捕偵查時，此觀以楊茆苼偵查筆錄自明（偵一卷
    第236頁），可見楊茆苼已有記憶不清之情，是其證述有於
    上揭時地，向翁仁毫購買1000元甲基安非他命之可信性，已
    非無瑕疵可指。
 ㈡檢察官雖以楊茆苼之證述及其二人間通訊軟體Messenger對話
   內容為據，而認翁仁毫有於前揭時、地，販賣甲基安非他命
   給楊茆苼。
　 然查：
 1.關於楊茆苼與翁仁毫於109年9月26日聯繫對話，有卷附Messe
   nger對話紀錄翻拍照片可證（原審卷依第183至211頁）：
訊息時間 對話訊息內容 109年9月26日下午3時30分許   楊茆苼：欸 你哪裡還有嗎 翁仁毫：（撥打電話1分2秒） 楊茆苼：會很久嗎 翁仁毫：（語音訊息4秒） 楊茆苼：不然看怎樣在跟你說         欸         所以你們說四千的ㄛ         所以你有要處理嗎         如果有要我要去跟人家拿錢 翁仁毫：先去拿吧         我現在要處理機車 幹... 楊茆苼：錢的事情你不用擔心         還有事你機車處理好 然後要         多久才拿到的到東東西         那才ㄕ重點 翁仁毫：很快 楊茆苼：好 翁仁毫：要換前後輪 楊茆苼：所以你要去哪裡拿東東 109年9月26日下午4時26分許 翁仁毫：（比讚圖示） 楊茆苼：（撥打電話6分53秒） 109年9月26日下午5時4分許  楊茆苼：記得我朋友他大概10點下班         做檳榔店的 109年9月26日下午5時22分許 茆苼：（比讚圖示）          人勒        （撥打電話1分53秒） 109年9月26日下午5時36分許 翁仁毫：（撥打電話26秒）         （撥打電話18秒）          是半還要在對半分嗎？         （撥打電話2分25秒） 109年9月26日下午10時45分許 楊茆苼：我說過不會騙你就不會騙 翁仁毫：？ 楊茆苼：東西拿1000 翁仁毫：？ 楊茆苼：1000 在那 翁仁毫：（語音訊息2秒） 楊茆苼：蛤 翁仁毫：你家外71 楊茆苼：嚇死 怎麼也不像ㄚ 我在家 翁仁毫：（照片） 沒帶 楊茆苼：我家還是？         七辣嘿         所以你在哪裡買點數哦         那麼現在呢 109年9月26日下午11時許 楊茆苼：（撥打電話38秒）         你出發呢嗎 翁仁毫：（比讚圖示）         出發         他到了         你家外 楊茆苼：（撥打電話30秒） 
2.楊茆苼在原審法審理中證稱：當天下午我以Messenger聯絡翁
  仁毫要購買甲基安非他命，對話中我問「會很久嗎」，意思是
  我要跟他拿甲基安非他命，翁仁毫接下來的語音訊息裡講到甲
  基安非他命的價錢是4000元，因此我才回覆如果真的是這個價
  錢，我要去跟朋友拿錢，翁仁毫也說要我先去跟朋友拿錢，我
  問「要多久拿得到東西」，就是指甲基安非他命，也有詢問翁
  仁毫要去哪裡拿，後來我們在下午4時36分許結束的通話內容
  ，也是在講甲基安非他命交易的事。我說「記得我朋友他大概
  10點下班 做檳榔店的」，意思是指我朋友也要找他拿甲基安
  非他命，後來下午5時32分許，我撥打電話給翁仁毫就是問他
  什麼時候要來，翁仁毫所說「是半還要在對半分嗎？」，我的
  理解是半錢的甲基安非他命分成2份，接下來2分25秒的通話內
  容就是我們在約交易時間、地點，下午5時56分、58分我撥打
  電話給翁仁毫，是問他抵達郵局了沒，我們通完電話後，翁仁
  毫有騎機車過來郵局見面，並拿半錢甲基安非他命給我，我也
  當場給付4000元完成交易。當日晚間10時45分許我說「我說過
  不會騙你就不會騙」、「東西拿1000」，是我再次聯繫翁仁毫
  ，想要跟他「欠毒品」，即先拿1000元，因為下午購買的4000
  元毒品是我與朋友合資，我實際上只有分得1000元的量，之後
  我們便在住處附近的便利超商內碰面交易，翁仁毫有拿1000元
  的甲基安非他命給我。同日晚間11時許，我又再次向翁仁毫購
  買甲基安非他命，這次翁仁毫是要一個我不認識的人送甲基安
  非他命過來，我有將購毒的款項1000元交給對方等語（原審卷
  二第221至257頁）。
3.綜核楊茆苼上開證述與對話紀錄內容相互勾稽，固可知楊茆苼
  於110年9月26日下午3時30分許，確有與翁仁毫聯繫，然楊茆
  苼證稱此次購買毒品是與友人合資，翁仁毫乃稱「先去拿吧」
  等語，可推知翁仁毫應要求楊茆苼必須先向友人拿取現金，備
  妥購毒款項後始同意交易，而楊茆苼接著回應「錢的事情你不
  用擔心」、「記得我朋友他大概10點下班」，意指該名友人10
  點下班後其會前往拿款，屆時再商定交易給付購毒款項，翁仁
  毫與楊茆苼是否甫於該段對話結束後不久之109年9月26日下午
  5時至6時許，即前往「○○郵局」會面交易，殊值懷疑。再者，
  楊茆苼在當日下午5時36分許與翁仁毫通話後，卻突於當日晚
  間10時45分許，向翁仁毫表示「我說過不會騙你就不會騙」等
  語，倘果如楊茆苼所證其與翁仁毫確於該日下午5時58分至6時
  許，在「○○郵局」完成毒品交易，雙方既已銀貨兩訖，豈會有
  「騙」之問題？又酌以楊茆苼所證該句話係其欲向翁仁毫賒欠
  購毒價金，先調取1000元甲基安非他命施用，二人後續在住處
  附近便利超商又再度碰面交易甲基安非他命，然其在原審法院
  審理中卻證稱：「（問：你家樓下7-11便利商店有見一次面？
  ）有。...。」、「（問：在7-11便利商店拿多少毒品？）100
  0元的毒品。」、「（問：你有無給錢？）有。」等語（原審
  卷二第253頁），明確證述該次交易有支付購毒價金，不僅所
  述前後不一，更與其證述要向翁仁毫「賒欠毒品價款」乙事顯
  然矛盾。另依當日晚間10時45分許對話紀錄內容顯示，翁仁毫
  回覆稱「你家外71」、「沒帶」等語，衡諸對話語意脈絡，斯
  時翁仁毫是在楊茆苼住處附近便利超商內，並明確表示未攜帶
  物品，因而拒絕楊茆苼「東西拿1000」要求，未見有何應允甲
  基安非他命交易合意，故是否確如楊茆苼證述，109年9月26日
  分別在「○○郵局」與便利超商與翁仁毫交易甲基安非他命，實
  有疑義。
⒋又依上開對話紀錄，楊茆苼於同日晚間11時許，向翁仁毫表示
  「你出發呢（按：應為了）嗎」等語，翁仁毫回覆：「出發」
  、「他到了」、「你家外」等語，並於原審法院審理中證陳此
  段對話係其再次與翁仁毫之友人為甲基安非他命交易，業如前
  述，審諸楊茆苼二次交易對話時間，相隔僅約15分鐘，於此甚
  短期間內，多次向翁仁毫商議購買甲基安非他命，實與常情相
  悖，卻未能提出合理說明，僅泛稱：因為一直施用都沒感覺才
  會持續拿甲基安非他命等語（原審卷二第253頁），益徵楊茆
  苼前揭證述，有背常理，尚難憑採。
㈢而翁仁毫在原審法院審理中供稱：109年9月26日下午楊茆苼表
  示想購買甲基安非他命，問我半錢的價格，我詢問藥頭後跟他
  說是4000元，因為他身上沒有錢，我要他先去準備現金，否則
  無法交易，楊茆苼說要晚上10時才能拿到錢，對話中楊茆苼說
  「記得我朋友他大概10點下班」，就是指錢要跟那名朋友拿錢
  。因為楊茆苼跟他朋友都需要甲基安非他命，我才會問他「是
  半還要在對半分嗎？」，意思是半錢的毒品是否還需要再對半
  分成2份，或是直接拿給他，接著我便去接送女朋友下班，而
  且也要等楊茆苼拿到錢才能交易，下午5時55分、56分許跟楊
  茆苼的通話內容是我說當時沒空，晚點再講，當天下午5、6點
  我們確實沒有見面。到了晚上10時許，楊茆苼主動聯繫我，他
  說「我說過不會騙你就不會騙」就是指他想要先拿毒品，但沒
  有要先付錢，「東西拿1000」可能是因為他朋友也沒錢，所以
  自己改拿1000元的量，後來我有去楊茆苼住處附近的便利超商
  ，當時有拍店內的照片傳給他，對話中的「沒帶」，是指我沒
  有帶甲基安非他命，後來我聯繫藥頭去楊茆苼的住處交易毒品
  1000元，因此才會跟楊茆苼說「出發」、「他到了」等語（原
  審卷二第269至276頁），上開陳述內容，要楊茆苼籌足購毒價
  款後始能商定甲基安非他命交易乙節，並無顯然違背事理常情
  之處，亦核與上開二人對話紀錄對話情境及語意脈絡，印證相
  符，翁仁毫所供述，顯較楊茆苼證言可採，翁仁毫所辯稱109
  年9月26日下午5時56分許，並未到「○○郵局」與楊茆苼為毒品
  交易等語，應堪採信。　
六、綜上所述，檢察官所舉證據即購毒者楊茆苼證述內容存有  
    瑕疵，所舉其他證據尚不足擔保楊茆笙證述翁仁毫有於上  
    開時、地，販賣甲基安非他命真實性，檢察官所舉證據與  
    所指出證明方法，尚不足以使法院對翁仁毫有此部分販賣  
    甲基安非他命犯行達於無所懷疑，而得確信為真實程度，  
    揆諸前開說明，此部分翁仁毫被訴犯罪乃屬不能證明，自  
    應依法為其無罪之諭知。
、原審判決，以被告高庭宇犯其犯罪事實一之㈠、一之㈢所示二
    罪，被告翁仁毫犯其犯罪事實一之㈡、一之㈢所示二罪，就犯
    罪事實一之㈢犯行間，被告高庭宇與翁仁毫二人彼此間，互
    有犯意聯絡，行為分擔，為共同正犯，且屬未遂，被告高庭
    宇所犯二罪，有毒品危害防制條例第17條第12項減刑適用，
    予以遞減輕其刑。被告翁仁毫所犯二罪，構成累犯，且分別
    有毒品危害防制條例第17條第1項、第2項減刑適用，除本刑
    為無期徒刑部分依法不得加重者外，其餘部分，分別予先加
    重後減輕、或先加重遞減輕之；再認定被告翁仁毫被訴於10
    9年9月26日下午5時58分，在「○○郵局」販賣價款4000元甲
    基安非他命給楊茆苼部分，犯罪不能證明，為無罪判決諭知
    ，並引據刑事訴訟法第299條第1項前段、第301條，毒品危
    害防制條例第4條第2項、第6項、第17條第1項、第2項、第1
    8條第1項前段、第19條第1項、刑法第11條、第28條、第47
    條第1項、第25條第2項、第51條第5款、第38條之1第1項前
    段、第3項、第40條之2第1項等規定予以論罪，其認定並無
    違誤，乃屬妥適；沒收宣告部分，同無違誤（詳後述）。原
    審判決再審酌被告高庭宇、翁仁毫明知甲基安非他命對人體
    之危害性，竟仍為圖不法私利，無視政府反毒政策，為圖賺
    取不法利得，率爾出售甲基安非他命給他人，殘害國民身心
    健康，助長社會濫用毒品風氣，使甲基安非他命在社會中流
    竄，嚴重破壞社會治安與善良秩序，所為均應予非難；復衡
    以被告高庭宇坦認坦承全部犯行，並偕同員警查獲共犯翁仁
    毫，犯後態度良好，顯具悔意；被告翁仁毫僅坦認未遂犯行
    ，惟亦供出甲基安非他命來源而為警查獲，犯後態度尚可，
    兼衡其二人犯罪之動機、目的、手段、分工情節、販賣甲基
    安非他命次數與數量、獲利情況、前科素行，暨被告高庭宇
    在原審法院審理中自陳國中畢業、羈押前在塑膠工廠工作、
    月收入約30000元、已離婚、育有3名未成年子女、整體經濟
    狀況清寒等語；被告翁仁毫陳稱高職畢業、打零工維生、日
    薪1050元、已婚、整體經濟狀況勉持（原審卷二第278頁）
    之智識程度、經濟與家庭生活狀況等一切情狀，就被告高庭
    宇所犯上開二罪，分別量處有期徒刑一年十月、一年，就被
    告翁仁毫所犯上開二罪分別量處有期徒刑三年八月、一年二
    月，再分別定其應執行有期徒刑二年四月、四年二月，已具
    體完整斟酌上開量刑因素，量刑已屬妥適，並無量刑輕重失
    據之不當。檢察官以原審判決就被告翁仁毫於109年9月26日
    下午5時58分許，在沙鹿「○○郵局」處，販賣價款4000元甲
    基安非他命給楊茆苼部分為無罪判決有所不當，就被告高庭
    宇、翁仁毫二人有罪判決部分量刑過輕為由，被告高庭宇以
    原審判決量刑過重為由，被告翁仁毫以否認有犯罪事實一之
    ㈡販賣甲基安非他命給高庭宇，就販賣甲基安非他命未遂部
    分，原審判決量刑過重為由，分別提起上訴。然原審判決就
    被告翁仁毫被訴於109年9月26日下午5時58分，在沙鹿「○○
    郵局」處，販賣價款4000元甲基安非他命給楊茆苼，以檢察
    官在起訴書所舉列相關證據，並不足以證明被告翁仁毫有此
    犯行，為無罪判決，已詳細說明所認定理由，認定並無違誤
    ；又關於被告翁仁毫於犯罪事實一之㈡販賣甲基安非他命給
    高庭宇，如何為有罪認定，同已詳細說明認定理由；另關於
    上訴意旨所量刑部分，此按刑罰之量定，屬法院自由裁量之
    職權行使，應審酌刑法第57條所列各款事由及一切情狀，為
    酌量輕重之標準，並非漫無限制；量刑輕重係屬事實審法院
    得依職權自由裁量之事項，苟已斟酌刑法第57條各款所列情
    狀而未逾越法定刑度，不得遽指為違法（最高法院72年台上
    字第6699號判例意旨參照），查原審判決就被告高庭宇、翁
    仁毫二人本案有罪判決，審酌上開情節而為上開刑之量定，
    已具體斟酌刑法第57條各款所列量刑因素，皆如上開理由記
    載，檢察官、被告高庭宇、翁仁豪二人復未提出其他有關量
    刑新事證，檢察官單以原審判決就被告高庭宇、翁仁豪二人
    有罪判決量刑過輕，被告高庭宇以伊在犯後全部承認犯罪，
    被告翁仁毫以伊所犯販賣甲基安非他命未遂罪坦承犯罪，犯
    後態度良好請求本院就伊二人本案犯罪再予以從輕量刑等語
    提起上訴，均無可採，為無理由，上訴各應予以駁回。
肆、沒收部分：
一、按查獲之第一、二級毒品，不問屬於犯罪行為人與否，均沒
    收銷燬之，毒品危害防制條例第18條第1項前段定有明文。
    經查：
　㈠扣案如附表一編號2、3、10所示白色結晶，經送驗結果，為
    甲基安非他命，有衛生福利部「草屯療養院」110年1月4日
    草療鑑字第0000000000號鑑驗書、草療鑑字第0000000000號
    鑑驗書（偵一卷第299、305頁）在卷可憑，屬違禁物，且被
    告高庭宇在警詢供稱：附表一編號2所示甲基安非他命是我
    與楊茆苼碰面時，楊茆苼從當日交易的毒品中取出贈送給我
    的等語（偵一卷第143至144頁）。被告翁仁毫亦供承：附表
    一編號10所示甲基安非他命是販賣所剩餘等語（原審卷一第
    121頁），堪認該甲基安非他命皆與本案有關聯，盛裝上開
    甲基安非他命外包裝袋內有極微量甲基安非他命殘留，難以
    將附著於袋內甲基安非他命析離，且無析離實益與必要，應
    整體視同查獲甲基安非他命，依毒品危害防制條例第18條第
    1項前段規定，就附表一編號2、3所示甲基安非他命，在被
    告高庭宇、翁仁毫所為犯罪事實一之㈢所示罪刑項下，宣告
    沒收銷燬之。附表一編號10所示甲基安非他命為員警實施誘
    捕偵查後，在被告翁仁毫住處所查獲，應在被告翁仁毫最後
    一次犯行即犯罪事實一之㈢所示罪刑項下，諭知沒收銷燬之
    。
  ㈡扣案如附表一編號4所示白色結晶4包，經送驗後檢出甲基安
    非他命，有上開衛生福利部「草屯療養院」110年1月4日草
    療鑑字第0000000000號鑑驗書（偵一卷第305頁）在卷可參
    ，該等毒品為被告翁仁毫犯罪事實一之㈡所示持以販賣給被
    告高庭宇所用，依毒品危害防制條例第18條第1項前段規定
    ，在被告翁仁毫該次犯行罪刑項下宣告沒收銷燬之。
  ㈢至經送鑑定機關取樣鑑驗部分，既已鑑析用罄滅失，自無庸
    為沒收銷燬之諭知，併此敘明。
二、次按毒品危害防制條例第19條第1項即屬刑法第38條第2項但
    書所為特別規定，應優先適用，且依其規定，犯毒品危害防
    制條例所列舉之上開各罪，其供犯罪所用之物，係不問屬於
    犯罪行為人與否，即不以屬於犯罪行為人所有者為限，均應
    強制沒收，以遏止相關犯罪之發生（最高法院108年度台上
    字第2266號判決意旨參照）。扣案如附表一編號1所示行動
    電話1支（含SIM卡2張），為被告高庭宇所有，並持以供犯
    罪事實一之㈠、一之㈢所示販賣甲基安非他命聯繫使用，已經
    被告高庭宇在原審法院審理中供承在卷（原審卷一第51頁）
    ；扣案如附表一編號8所示行動電話1支（含SIM卡1張），為
    被告翁仁毫所有供本案販賣甲基安非他命聯繫使用、附表一
    編號9所示電子磅秤1臺則為供分裝毒品使用，此經被告翁仁
    毫在原審法院審理中陳述明確（原審卷一第121頁），依毒
    品危害防制條例第19條第1項規定，上開物品，分別在被告
    高庭宇、翁仁毫各次罪刑項下宣告沒收。
三、又按犯罪所得，屬於犯罪行為人者，沒收之；前二項之沒收
    ，於全部或一部不能沒收或不宜執行沒收時，追徵其價額，
    刑法第38條之1第1項前段、第3 項分別定有明文。
    經查：
  ㈠被告高庭宇就犯罪事實一之㈠所示販賣甲基安非他命犯行，實
    際收取販毒價金1000元，業經被告高庭宇在警詢及原審法院
    審理中供承在卷（原審卷一第50頁），該次犯行，被告高庭
    宇犯罪所得1000元，雖未扣案，仍應依刑法第38條之1第1項
    前段、第3項規定，宣告沒收，並於全部或一部不能沒收或
    不宜執行沒收時，追徵其價額。
  ㈡扣案如附表一編號7所示現金3000元，為員警與楊茆苼配合為
    前開誘捕偵查時所使用，嗣後已發還給值勤員警，不予宣告
    沒收。
四、末按宣告沒收之物，應與本案論罪科刑之事實有關，依法應
    沒收或得沒收者為限，如與本案之犯罪事實無關，雖係於本
    案以外之其他犯罪事實經論罪科刑時應沒收或得沒收之物，
    亦僅得於該他案宣告沒收，而不得於本案併予宣告沒收。本
    件扣案如附表一編號5至6所示被告高庭宇所有電子磅秤1臺
    、夾鏈袋1包，並非供其本案販賣毒品犯行所用，此經被告
    高庭宇在警詢及原審法院審理中供稱：電子磅秤與夾鏈袋是
    我找翁仁毫購毒時分裝使用，與本案無關等語在卷（偵一卷
    第140頁；原審卷一第51頁）。附表一編號11所示吸食器1組
    ，為被告翁仁毫所有，惟卷內尚無證據證明該物品與其所犯
    本案販賣甲基安非他命犯行有關，依前揭說明，附表一編號
    5、6、11所示物品不予宣告沒收，應由檢察官另為適法處理
    ，附此敘明。
據上論結，依刑事訴訟法第368條判決如主文。
本案經檢察官康孝存提起公訴，檢察官王淑月提起上訴，檢察官
甲○○到庭執行職務。
中    華    民    國    111    年    3    月    8    日 
            刑事第七庭  　審判長法　官　梁  堯  銘
                                法　官　王  鏗  普
                                法　官　羅  國  鴻
以上正本證明與原本無異。
無罪判決部分檢察官如有刑事妥適審判法規定事由得上訴，被告
翁仁毫不得上訴。
有罪部分均得上訴。
如不服本判決應於收受送達後二十日內向本院提出上訴書狀，其
未敘述上訴之理由者並得於提起上訴後二十日內向本院補提理由
書（均須按他造當事人之人數附繕本）「切勿逕送上級法院」。
因疫情而遲誤不變期間，得向法院聲請回復原狀。

                                書記官  詹  錫  朋
　　　　　　　　　　　　　　　　　　　　　　　　　　　　
中　　華　　民　　國　　111 　年　　3 　　月　　8 　　日
附錄本案論罪科刑法條全文：
毒品危害防制條例第4條
製造、運輸、販賣第一級毒品者，處死刑或無期徒刑；處無期徒
刑者，得併科新臺幣3千萬元以下罰金。
製造、運輸、販賣第二級毒品者，處無期徒刑或10年以上有期徒
刑，得併科新臺幣1千5百萬元以下罰金。
製造、運輸、販賣第三級毒品者，處7年以上有期徒刑，得併科
新臺幣1千萬元以下罰金。
製造、運輸、販賣第四級毒品者，處5年以上12年以下有期徒刑
，得併科新臺幣5百萬元以下罰金。
製造、運輸、販賣專供製造或施用毒品之器具者，處1年以上7年
以下有期徒刑，得併科新臺幣1百50萬元以下罰金。
前五項之未遂犯罰之。
附表一：
編號      物品名稱 所有人 持有人 數 量     備    註  1 Redmi牌行動電話 （含SIM卡2張；螢幕破裂） 高庭宇 1支 門號：0000000000、0000000000  2 甲基安非他命 高庭宇 1包 毛重0.8公克  3 甲基安非他命 高庭宇 翁仁毫 1包 毛重1.5公克  4 甲基安非他命 高庭宇 翁仁毫 4包   5 電子磅秤 高庭宇 1臺   6 夾鏈袋 高庭宇 1包   7 千元鈔票 高庭宇 3張 已發還員警  8 Realme牌行動電話 （含SIM卡1張）  翁仁毫 1支 門號：0000000000  9 電子磅秤 翁仁毫 1臺   10 甲基安非他命 翁仁毫 4包 總毛重：7.57公克  11 吸食器 翁仁毫 1組  

附表二：
編號 犯罪事實 原審之宣告刑（含主刑及沒收）  1 犯罪事實欄一之㈠ 高庭宇犯販賣第二級毒品罪，處有期徒刑壹年拾月。扣案如附表一編號1所示之物均沒收；未扣案犯罪所得新臺幣壹仟元沒收，於全部或一部不能沒收或不宜執行沒收時，追徵其價額。  2 犯罪事實欄一之㈡ 翁仁毫犯販賣第二級毒品罪，累犯，處有期徒刑參年捌月。扣案如附表一編號4所示之物均沒收銷燬之；扣案如附表一編號8至9所示之物均沒收。  3 犯罪事實欄一之㈢ 高庭宇共同犯販賣第二級毒品未遂罪，處有期徒刑壹年。扣案如附表一編號2至3所示之物均沒收銷燬之；扣案如附表一編號1所示之物沒收。 翁仁毫共同犯販賣第二級毒品未遂罪，累犯，處有期徒刑壹年貳月。扣案如附表一編號2、3、10所示之物均沒收銷燬之；扣案如附表一編號8至9所示之物均沒收。